【裁判字號】    99,裁,3072
【裁判日期】    991202
【裁判案由】    醫師法
【裁判全文】
最  高  行  政  法  院  裁  定
                                      99年度裁字第3072號
再 審原 告  陳南谷
再 審被 告  行政院衛生署
代  表  人  楊志良
上列當事人間醫師法事件，再審原告對於中華民國98年3月19日
本院98年度判字第264號判決，依行政訴訟法第273條第1項第1款
及第4款事由，提起再審之訴部分，本院裁定如下：
    主  文
再審之訴駁回。
再審訴訟費用由再審原告負擔。
    理  由
一、按提起再審之訴，應依行政訴訟法第277條第1項第4款之規
    定表明再審理由，此為必須具備之程式。所謂表明再審理由
    ，必須指明確定判決有如何合於法定再審事由之具體情事，
    始為相當。倘僅泛言有何條款之再審事由，而無具體情事者
    ，尚難謂已合法表明再審理由。如未表明再審理由，法院無
    庸命其補正。
二、本件再審原告對於本院98年度判字第264號確定判決（下稱
    原確定判決）提起再審之訴，雖略以：民國77年10月18日外
    （77）領三字第77324982號函僑中字中醫師檢覈辦法（不須
    要考試書面審核即核發醫師證書）82年3月17日已經廢止，
    再審被告依一個已廢止之法令，對再審原告作出錯誤之行政
    處分，自屬無效，其適用法規顯有錯誤，再審被告無權撤銷
    再審原告之中醫證書。又再審被告要求補繳本國及他國入出
    境之資料，然此於檢覈辦法中並未有明定，僅係依該部中醫
    師檢覈委員會決議行之，顯係增加檢覈辦法所無之限制，有
    違司法院釋字第268號解釋；且再審被告於92年7月2日加開
    中醫師考試審議委員會第5次會議，竟對缺乏事務權限之事
    項而為審議，依行政程序法第116條第6款之規定應屬無效，
    亦屬違背法令；又胡方新法官曾參與臺北高等行政法院95年
    度訴字第2610號判決之裁判，今又參與相類似之本案，依法
    應迴避卻未迴避，自有行政訴訟法第273條第1項第4款規定
    之再審事由等語，為其論據。惟核其再審訴狀所表明之再審
    理由，或係說明其對於原處分、訴願決定或前審判決不服之
    理由，或係就原審法院95年度訴字第1473號判決及非本案之
    臺北高等行政法院95年度訴字第2610號判決，爭執其有違背
    法令，而對於原確定判決究有如何合於行政訴訟法第273條
    第1項第1款規定之具體情事，則未據明，依上開規定及說
    明，其再審之訴自非合法。又臺北高等行政法院95年度訴字
    第2610號判決，非原確定判決之前審裁判，亦非原確定判決
    之更審前原裁判，自尚非行政訴訟法第19條第5款規定所指
    法官應自行迴避之情形，再審意旨泛指為原確定判決有行政
    訴訟法第273條第1項第4款「應迴避之法官參與裁判」之再
    審事由，並不可採。至再審原告以原確定判決有行政訴訟法
    第273條第1項第9款、第10款、第13款及第14款所定事由提
    起再審之訴部分，本院無管轄權，另為移送之裁定，附此
    明。
三、據上論結，本件再審之訴為不合法。依行政訴訟法第278條
    第1項、第104條、民事訴訟法第95條、第78條，裁定如主文
    。
中    華    民    國    99    年    12    月    2     日
                    最高行政法院第五庭
                        審判長法官  吳  明  鴻
                              法官  林  茂  權
                              法官  侯  東  昇
                              法官  黃  秋  鴻
                              法官  陳  國  成

以  上  正  本  證  明  與  原  本  無  異
中    華    民    國    99    年    12    月    3     日
                              書記官  王  福  瀛

司法院資訊處製作；財團法人民間司法改革基金會備份。
